【裁判字號】    98,司財管,47
【裁判日期】    990122
【裁判案由】    指定遺產管理人
【裁判全文】
臺灣臺中地方法院民事裁定            98年度司財管字第47號
聲  請  人  財政部臺灣省中區國稅局臺中市分局
法定代理人  陳淑鳳
代  理  人  甲○○
受  選任人  林天財律師
上列聲請人聲請為被繼承人乙○○○選任遺產管理人事件，本院
裁定如下：
    主      文
選任林天財律師為被繼承人乙○○○之遺產管理人。
聲請程序費用由被繼承人乙○○○之遺產負擔。
    理  由
一、按繼承開始時，繼承人有無不明，而無親屬會議或親屬會議
    未於一個月內選定遺產管理人者，利害關係人得聲請法院選
    任遺產管理人；又先順序繼承人均拋棄其繼承時由次順序之
    繼承人繼承，其次順序繼承人有無不明或第四順序之繼承人
    均拋棄其繼承者，準用關於無人承認繼承之規定，民法第一
    千一百七十八條第二項、第一千一百七十六條第六項分別定
    有明文。
二、本件聲請意旨略以：被繼承人乙○○○（女、二十四年十一
    月十五日生、生前最後住所臺中市○○區○○路二段一一０
    號五樓之六）生前積欠遺產稅新臺幣（下同）十四萬五千三
    百七十三元，惟上開債務尚未清償完畢，且被繼承人乙○○
    ○於九十七年十月二日死亡，其尚留有遺產，惟其繼承人均
    拋棄繼承，且親屬會議未於法定期間內選定遺產管理人，致
    該遺產無人管理，爰依法聲請本院選任遺產管理人等語。並
    提出本院家事庭函、繼承系統表、遺產稅核定通知書、個人
    除戶資料查詢清單等為證。
三、本院查：聲請人主張其為被繼承人乙○○○之債權人，被繼
    承人乙○○○死亡後其所有繼承人均已拋棄繼承，而其親屬
    會議未於法定期間內選定遺產管理人等事實，業經聲請人提
    出前揭證據為證，復經本院依職權調取本院九十七年度繼字
    第二六三五號拋棄繼承事件卷宗核閱屬實，自堪信為真實，
    揆諸首開規定，本件聲請人之聲請為有理由。聲請人原聲請
    選任被繼承人之夫丙○○為遺產管理人，惟丙○○於本院訊
    問期日表示無意願擔任被繼承人之遺產管理人。嗣經本院徵
    得聲請人同意後，函請社團法人臺中律師公會推薦有意願擔
    任本件遺產管理人之人選，經該公會推薦由林天財律師（事
    務所設：臺北市○○○路○段七一號七樓）擔任本件之遺產
    管理人，此有該律師公會九十八年十二月二十五日中律賢三
    字第九八五四六號函暨所附該律師基本資料表乙件附卷可稽
    。而林天財律師為執業律師，非但具有專業知識及能力，且
    與被繼承人所遺遺產間無利害關係，若由其擔任本事件之遺
    產管理人，定能秉持其專業倫理擔當此具公益性質之職務，
    並順利達成管理保存及清算遺產之任務。執此，本院認為由
    林天財律師擔任被繼承人之遺產管理人，應屬妥適，爰選任
    之。
四、依非訟事件法第一百五十七條，裁定如主文。
中    華    民    國    99    年    1     月    22    日
                  家事法庭      司法事務官  羅欣寧
以上正本係照原本作成。
如不服本件裁定，得於裁定書送達之翌日起十日內，以書狀敘述
理由，向本庭提起抗告。並應繳納抗告費新臺幣一千元。
中    華    民    國    99    年    1     月    22    日
                                書  記  官  蔡萍萍

司法院資訊處製作；財團法人民間司法改革基金會備份。
